【裁判字號】    98,訴,1337
【裁判日期】    980731
【裁判案由】    毒品危害防制條例
【裁判全文】
臺灣板橋地方法院刑事判決              98年度訴字第1337號
公  訴  人  臺灣板橋地方法院檢察署檢察官
被      告  甲○○
上列被告因毒品危害防制條例案件，經檢察官提起公訴（98年度
毒偵字第1271號），本院判決如下：
    主  文
甲○○施用第一級毒品，處有期徒刑柒月。又施用第二級毒品，
處有期徒刑貳月。應執行有期徒刑捌月。
    事  實
一、甲○○曾於民國九十五年間因施用毒品案件，經臺灣桃園地
    方法院以九十五年度毒聲字第一五四六號裁定送觀察、勒戒
    後，認無繼續施用毒品之傾向，而於九十七年六月三十日執
    行完畢釋放出所，並由臺灣桃園地方法院檢察署檢察官以九
    十七年度毒偵緝字第二六六號為不起訴處分確定。詎仍不知
    悔改，明知海洛因及甲基安非他命係毒品危害防制條例所明
    定之第一級毒品及第二級毒品，不得施用及持有，竟於九十
    八年二月一日某時，在綽號「胖哥」友人位於臺北縣景美市
    某住處內，非法施用第二級毒品甲基安非他命。又於同年二
    月五日一時二十一分許警方採尿前二十六小時內某時，在不
    詳處所，非法施用第一級毒品海洛因。嗣於同年二月四日二
    十三時十五分許，與楊清忠共乘由吳國正所駕駛之車牌號碼
    4219－DZ號自用小客車（楊清忠、吳國正所涉違反毒品危害
    防制條例案件，由檢察官另案偵辦），因行跡可疑為警在臺
    北縣永和市○○路47巷44號前盤查而當場查獲，並經甲○○
    同意採集其尿液送驗結果鴉片類嗎啡及甲基安非他命均呈陽
    性反應而查悉上情。
三、案經臺北市政府警察局新店分局報請臺灣板橋地方法院檢察
    署檢察官偵查起訴。
    理  由
一、訊據被告甲○○固坦承於上開時、地施用甲基安非他命之事
    實，惟矢口否認有施用第一級毒品之犯行，辯稱：伊確實有
    施用第二級毒品安非他命，但真的未施用過海洛因。經查：
  (一)、被告於上開時、地為警查獲後，經警所採集之尿液經送臺
      灣檢驗科技股份有限公司，以EIA 酵素免疫分析法初步檢
      驗，再以GC/MS 氣相層析質譜儀法確認檢驗結果，確均呈
      鴉片類（嗎啡）及甲基安非他命類陽性反應乙節，有該公
      司九十八年二月二十四日編號UL/2009/20313 號濫用藥物
      檢驗報告及查獲毒品危害防制條例案被移送者姓名代碼對
      照表各一紙附卷可稽，就施用甲基安非他命部分，既有此
      部分之證據可資補強，足認被告此部分不利於己之自白與
      事實相符，堪以採信，其施用第二級毒品部分之犯行，堪
      以認定。
  (二)、按海洛因於人體內可迅速代謝成六─乙醯嗎啡，然後轉變
      成嗎啡，施用嗎啡、海洛因等藥物後一小時，即可於尿液
      中檢出嗎啡等成分，業據行政院衛生署管制藥品管理局於
      九十二年三月十日以管檢字第0920001495號函示在案；而
      依衛生署所訂定之濫用藥物尿液檢驗機構認可及管理相關
      規定，尿液檢體中嗎啡類之代謝物濃度大於300ng/ml時，
      即可認定海洛因或鴉片類藥物之存在。本件被告上開尿液
      檢驗報告中，嗎啡之濃度為411ng/ml，業已超出前揭300n
      g/ml之閾值，且其尿液除以酵素免疫分析法初步檢驗外，
      並以氣相層析質譜儀分析法檢驗確認，亦可排除偽陽性反
      應之可能，顯見被告採尿前應曾施用海洛因、嗎啡或鴉片
      類之毒品甚明。又被告並未提及曾直接施用嗎啡，且衡諸
      目前國內施用此類毒品者多係施用海洛因，甚少或甚至未
      見有施用鴉片或嗎啡者之常情，則被告所施用之毒品應係
      海洛因之事實，當堪認定。
  (三)、海洛因經注射或吸入人體後，約80％於二十四小時內自尿
      中排出，一般而言，尿液中能否驗出嗎啡陽性反應與其投
      與量、投與途徑、採尿時間、個人體質及檢測方法之靈敏
      度有關，國外曾有文獻報導注射6 毫克之海洛因鹽酸鹽，
      其代謝物嗎啡之平均可檢出時限約為二十六小時，業經行
      政院衛生署藥物食品檢驗局於八十一年九月八日以藥檢一
      字第8114 885號函示明確，此亦為本院歷來審理毒品案件
      職務上所知悉之事實。本件被告為警所採之尿液既呈鴉片
      類（嗎啡）陽性反應，足徵被告於九十八年二月五日凌晨
      一時二十一分許為警採尿前二十六小時內之某時，應有施
      用第一級毒品海洛因之犯行甚明。據此，被告上開所辯，
      尚非足採，本案事證明確，被告犯行，堪以認定。
二、被告前因施用毒品案件，經臺灣桃園地方法院以九十五年度
    毒聲字第一五四六號裁定送觀察、勒戒後，認無繼續施用毒
    品之傾向，而於九十七年六月三十日執行完畢釋放出所，並
    由臺灣桃園地方法院檢察署檢察官以九十七年度毒偵緝字第
    二六六號為不起訴處分確定等情，有臺灣高等法院被告前案
    紀錄表一份在卷可參，其於上開觀察勒戒執行完畢釋放後五
    年內再犯本件施用第一級、第二級毒品之罪，依毒品危害防
    制條例第二十三條第二項規定，應逕予論罪科刑。是核被告
    所為，係犯上開條例第十條第一項之施用第一級毒品罪及同
    條第二項之施用第二級毒品罪。被告為施用第一級毒品海洛
    因及第二級毒品甲基安非他命而持有之行為，均為其施用之
    高度行為所吸收而不另論罪。其所犯上開二罪，犯意各別，
    行為互殊，應予分論併罰。爰審酌被告之素行、犯罪之動機
    、目的、手段、所生危害及犯罪後之態度等一切情狀，分別
    量處如主文所示之刑，並定其應執行之刑。
據上論斷，應依刑事訴訟法第二百九十九條第一項前段，毒品危
害防制條例第十條第一項、第二項，刑法第十一條前段、第五十
一條第五款，判決如主文。
本案經檢察官張慶林到庭執行職務。
中    華    民    國    98    年    7     月    31    日
                  刑事第十三庭  審判長法  官  李幼妃
                                      法  官  張紹省
                                      法  官  陳正偉
以上正本證明與原本無異
如不服本判決應於送達後10日內向本院提出上訴狀
                                      書記官  廖貞音
中    華    民    國    98    年    7     月    31    日


司法院資訊處製作；財團法人民間司法改革基金會備份。
